【裁判字號】    98,訴,20
【裁判日期】    980213
【裁判案由】    偽造有價證券等
【裁判全文】
臺灣臺北地方法院刑事判決                98年度訴字第20號
公  訴  人  臺灣臺北地方法院檢察署檢察官
被      告  丙○○
                    （現於臺灣臺北監獄另案執行中）
指定辯護人  本院公設辯護人乙○○
上列被告因偽造有價證券等案件，經檢察官提起公訴（97年度偵
字第21316 號），及移送併辦（臺灣板橋地方法院檢察署97年度
偵字第32564 號），本院判決如下：
    主  文
丙○○犯竊盜罪，累犯，處有期徒刑參月；又犯行使偽造私文書
罪，累犯，處有期徒刑肆月，附表二編號1 、2 所示偽造署押均
沒收；又犯偽造有價證券罪，累犯，處有期徒刑參年貳月，附表
一之偽造本票及附表二編號3 所示偽造之署押均沒收。應執行有
期徒刑參年肆月，附表一之偽造本票及附表二所示偽造署押均沒
收。
    事  實
一、丙○○前因偽造有價證券案件，經臺灣桃園地方法院判處有
    期徒刑3 年4 月確定，嗣入監執行後已於民國96年8 月16日
    縮刑期滿執行完畢，猶不知悔改，竟因通緝為規避警方查緝
    ，意圖為自己不法所有，於97年5 月30日，在友人丁○○位
    於臺北市○○區○○街130 號1 樓住處，見丁○○疏於注意
    之際，徒手竊取置於皮包內之丁○○國民身分證及汽車駕駛
    執照得手。其並基於偽造私文書之犯意，於同年6 月1 日，
    冒用丁○○名義，持丁○○之身分證及駕照，接續前往遠傳
    電信股份有限公司（下稱遠傳公司）、威寶電信股份有限公
    司（下稱威寶公司）之特約經銷商，申請0000000000、0000
    000000號行動電話門號，並在附表二編號1 、2 所示行動電
    話服務申請書等文件上偽簽「丁○○」之署押，而偽造上開
    私文書後遞交遠傳公司、威寶公司承辦人員以為行使，足以
    生損害於遠傳公司、威寶公司及丁○○本人。再於同年7 月
    23日，持丁○○之身分證及駕照，前往位於臺北縣新莊市○○路535 之1 號由甲○○所經營之永聯汽車租賃公司（下稱
    永聯租賃公司），冒用丁○○名義，承租車牌號碼9083—TK
    號自用小客車1 部，並於附表二編號3 之汽車出租約定切結
    書及授權書上偽簽「丁○○」之署押，且意圖供行使之用，
    緊接在所質押之本票發票人欄位偽造「丁○○」之簽名及指
    印各1 枚，偽以「丁○○」名義偽造面額新臺幣（下同）50
    萬元之本票1 紙（票號、金額、發票日及到期日均詳如附表
    一所示），完成後，將上開文件及本票持交甲○○而行使之
    ，足以生損害於永聯租賃公司及丁○○本人。嗣因租約到期
    後，經甲○○於97年7 月27日在臺北縣新店市○○路尋得上
    開車輛，發現該車多處毀損而報警處理，經警方比對車號90
    83—TK號自用小客車之汽車出租約定切結書及質押本票上之
    指紋與丙○○之指紋相符，並於97年9 月16日搜索臺北縣新
    店市○○路158 巷62號丙○○藏匿處，而當場查獲丙○○所
    竊取之丁○○身分證及駕照各1 張（業已發還丁○○本人）
    ，始悉上情。
二、案經臺北縣政府警察局移送臺灣臺北地方法院檢察署檢察官
    偵查起訴及移送併案審理。
    理  由
一、程序方面：
（一）按被告以外之人於審判外之言詞或書面陳述，除法律有規
      定者外，不得作為證據，刑事訴訟法第159 條第1 項定有
      明文；次按被告以外之人於審判外之陳述，雖不符前四條
      之規定，而經當事人於審判程式同意作為證據，法院審酌
      該言詞陳述或書面陳述作成時之情況，認為適當者，亦得
      為證據；當事人、代理人或辯護人於法院調查證據時，知
      有第159 條第1 項不得為證據之情形，而未於言詞辯論終
      結前聲明異議者，視為有前項之同意，刑事訴訟法第159
      條之5 規定甚明。本判決下列告訴人丁○○於警詢時之指
      述，被告丙○○及辯護人均不爭執證據能力，且於本院言
      詞辯論終結前，亦未聲明異議，本院認該傳聞證據作成之
      情況亦無不當之情形，依刑事訴訟法第159 條之5 規定，
      自具有證據能力。
（二）又按法院或檢察官得囑託醫院、學校或其他相當之機關、
      團體為鑑定，或審查他人之鑑定，並準用第203 條至第20
      6 條之1 之規定，刑事訴訟法第208 條第1 項定有明文。
      本件指紋鑑定乃經檢察官事前囑託鑑定機關即內政部警政
      署刑事警察局鑑定，該鑑定機關並就鑑定意見提出鑑驗書
      ，且被告及辯護人對於該鑑驗書之證據能力並不爭執，該
      鑑驗書亦具有證據能力。
二、上揭犯罪事實，業據被告於本院審理時坦承不諱，並經告訴
    人丁○○於警詢時指訴明確，復有臺北縣政府警察局刑事警
    察大隊代保管物品認領清單、扣押物品目錄表、內政部警政
    署刑事警察局鑑驗書、刑事案件證物採驗紀錄表、汽車出租
    約定切結書及及授權書、附表一之本票影本、查獲現場照片
    、車號9083—TK號車輛照片、遠傳公司行動電話服務申請書
    、威寶公司行動電話服務申請書、精彩專案同意書附卷可稽
    ，及扣案之告訴人丁○○身分證及駕照可資佐證（業已發還
    丁○○），足認被告之自白供述與事實相符。本件事證明確
    ，被告犯行均堪認定，應依法論科。
三、核被告所為，分別係犯刑法第320 條第1 項之竊盜罪、刑法
    第216 條及同法第210 條之行使偽造私文書罪、刑法第201
    條第1 項之偽造有價證券罪。被告於附表二所示之文件上偽
    造「丁○○」署押部分，為偽造私文書之一部，偽造私文書
    後復持以行使，偽造之低度行為已為行使之高度行為所吸收
    ，均不另論罪。又被告於97年6 月1 日冒用告訴人丁○○名
    義，分別申請遠傳公司及威寶公司之行動電話門號而行使偽
    造私文書，乃係以一行為觸犯數相同之罪名，為想像競合犯
    ，應依刑法第55條規定從一重之行使偽造私文書處斷。另被
    告在附表一之本票上偽造發票人「丁○○」之署押（含簽名
    及指印），為偽造有價證券之部分行為，應為偽造有價證券
    之行為所吸收；偽造有價證券後復持以行使，行使之輕度行
    為應為偽造之重度行為所吸收，應僅論以偽造有價證券罪。
    再被告同時行使偽造之本票及汽車出租約定切結書，係以一
    行為觸犯數罪名，為想像競合犯，應依刑法第55條規定從一
    重處斷（行使偽造有價證券與偽造有價證券有吸收關係，其
    全部犯行自應依想像競合犯之例，從一重之偽造有價證券罪
    處斷）。又移送併辦之竊盜及行使偽造私文書之事實，與本
    件犯罪事實相同，本院自應併予審理，附此敘明。再被告所
    犯上開竊盜、行使偽造私文書、偽造有價證券罪間，犯意各
    別，行為互殊，應予分論併罰之。再被告曾因偽造有價證券
    案件，經臺灣桃園地方法院判處有期徒刑3 年4 月確定，嗣
    入監執行後已於96年8 月16日縮刑期滿執行完畢，有臺灣高
    等法院被告前案紀錄表在卷足憑，其受有期徒刑執行完畢之
    後，5 年以內故意再犯有期徒刑以上之本罪，均為累犯，應
    依法各加重其刑。
四、爰審酌被告竊取告訴人證件後，竟冒用其名義，申辦行動電
    話門號及租車使用，並偽造前開本票供租車之擔保，損及告
    訴人之權益，惟念及被告偽造本票之金額非鉅，所租用之汽
    車業已由車行取回，係因通緝為規避警方查緝而犯罪，犯罪
    情節尚非嚴重，及參酌被告之素行、犯罪動機、手段、所生
    危害，與被告犯後已坦認犯行，態度尚可等一切情狀，分別
    量處如主文所示之刑，併定其應執行之刑，以資懲儆。又被
    告所偽造如附表一所示之本票1 紙，係有價證券，不問屬於
    犯人與否，應依刑法第205 條規定沒收之；被告偽造如附表
    二所示之署押，不問屬於犯人與否，亦應依刑法第219 條之
    規定，均予宣告沒收。至被告所竊取告訴人之身分證及駕照
    ，業經警方發還予告訴人，有代保管物品認領清單可稽，附
    此敘明。
據上論斷，應依刑事訴訟法第299 條第1 項前段，刑法第201 條
第1 項、第205 條、第210 條、第216 條、第219 條、第320 條
第1 項、第55條、第47條第1 項、第51條第5 款，刑法施行法第
1條 之1 第1 項、第2 項前段，判決如主文。
本件經檢察官呂俊儒到庭執行職務
中    華    民    國    98    年     2    月    13    日
                  刑事第十九庭審判長法  官  施添寶
                                    法  官  紀文惠
                                    法  官  吳俊龍
上正寶本證明與原本無異。
如不服本判決應於收受送達後10日內向本院提出上訴書狀，並應
敘述具體理由；其未敘述上訴理由者，應於上訴期間屆滿後20日
內向本院補提理由書（均須按他造當事人之人數附繕本）「切勿
逕送上級法院」。
                                    書記官  劉俊源
中    華    民    國    98    年    2     月    13    日
附錄本判決論罪科刑法條：
中華民國刑法第320條
意圖為自己或第三人不法之所有，而竊取他人之動產者，為竊盜
罪，處5 年以下有期徒刑、拘役或5 百元以下罰金。
意圖為自己或第三人不法之利益，而竊佔他人之不動產者，依前
項之規定處斷。
前二項之未遂犯罰之。
中華民國刑法第210條
偽造、變造私文書，足以生損害於公眾或他人者，處5 年以下有
期徒刑。
中華民國刑法第216條
行使第210 條至第215 條之文書者，依偽造、變造文書或登載不
實事項或使登載不實事項之規定處斷。
刑法第201條
意圖供行使之用，而偽造、變造公債票、公司股票或其他有價證
券者，處3 年以上10年以下有期徒刑，得併科3 千元以下罰金。
行使偽造、變造之公債票、公司股票或其他有價證券，或意圖供
行使之用，而收集或交付於人者，處1 年以上7 年以下有期徒刑
，得併科3 千元以下罰金。
附表一：偽造之本票一紙
┌────┬────┬───┬───┬──────────┐
│本票號碼│發票日  │到期日│發票人│票面金額            │
│        │        │      │      │                    │
├────┼────┼───┼───┼──────────┤
│019001  │97年7 月│97年7 │丁○○│新臺幣伍拾萬元      │
│        │23日    │月28日│      │                    │
└────┴────┴───┴───┴──────────┘
附表二：
┌──┬───────────────┬───────┐
│編號│    名                  稱    │偽造之署押及數│
│    │                              │量            │
├──┼───────────────┼───────┤
│  1 │遠傳電信行動電話/ 第三代行動電│「丁○○」簽名│
│    │話服務申請書之申請者簽名欄上  │二枚          │
│    │                              │              │
├──┼───────────────┼───────┤
│  2 │威寶電信行動電話服務申請書之申│「丁○○」簽名│
│    │請人簽章欄上、精彩專案同意書之│各一枚        │
│    │立同意書人簽章欄上            │              │
├──┼───────────────┼───────┤
│  3 │汽車出租約定切結書（97年7 月23│「丁○○」簽名│
│    │日）之承租人親筆簽名欄上、授權│各一枚、指紋一│
│    │書之立書人欄上                │枚            │
└──┴───────────────┴───────┘


司法院資訊處製作；財團法人民間司法改革基金會備份。
